【裁判字號】    99,交抗,278
【裁判日期】    990726
【裁判案由】    聲明異議
【裁判全文】
臺灣高等法院高雄分院刑事裁定         99年度交抗字第278號
抗  告  人
即受處分人  甲○○
上列抗告人因違反道路交通管理處罰條例案件，不服臺灣高雄地
方法院中華民國99年6 月11日裁定（98年度交聲字第1498號），
提起抗告，本院裁定如下：
    主  文
抗告駁回。
    理  由
一、抗告意旨略以：抗告人即受處分人（下稱抗告人）甲○○因
    於民國97年11月17日下午10時14分許，酒後駕駛車牌號碼NN
    H-452 號之重型機車，行經高雄縣茄萣鄉○○路與仁愛路口
    時，因有「汽車駕駛人酒精濃度超過規定標準（0.55以上）
    」之違規行為，為警開單舉發之違規事實明確。惟受處分人
    家庭清寒，經濟狀況拮据，上有高堂待養，且兄長常年失業
    ，尚需負擔兄長3 位兒女之生活費用，家中經濟困難，無力
    負擔25000 元罰鍰，請求就罰鍰金額再行裁量云云。
二、原裁定則略以，抗告人上開違規行為，除為其所坦承外，並
    有高雄縣政府警察局舉發違反道路交通管理事件通知單、酒
    測單、交通部公路總局高雄區○○○○○道路交通管理事件
    裁決書各1 紙在卷足以證明，且抗告人上開酒後駕車之行為
    業經臺灣高雄地方法院檢察署檢察官以97年度偵字第33293
    號為緩起訴處分，並於處分書中載明：緩起訴處分期間為1
    年。被告應向國庫支付20,000元等語，而上開緩起訴處分期
    間業於99年1 月9 日期滿未據撤銷，抗告人亦已支付國庫20
    ,000元，有前揭緩起訴處分書、臺灣高等法院被告前案紀錄
    表各1 份在卷可稽。按抗告人駕駛重型機車經檢測其酒精濃
    度超過0.55毫克以上，依道路交通管理事件統一裁罰基準表
    ，其裁罰基準即為45,000元，是認抗告人因緩起訴處分已繳
    納20,000元部分，相當於行政罰法第26條第1 項之刑事處罰
    ，固不應施以重複處罰，應由予以撤銷。惟原處分機關依道
    路交通管理處罰條例第35條第8 項規定，就逾抗告人已繳納
    緩起訴處分金額20,000元而低於同條例第92條第3 項所訂最
    低罰鍰基準規定部分，仍得加以裁決處罰。因原處分機關未
    扣除抗告人已繳納緩起訴處分金額20,000元部分，仍裁處抗
    告人罰鍰45,000元，自有未恰。另原處分機關裁處抗告人吊
    扣普通重型機器腳踏車駕駛執照12個月及施以道安講習部分
    ，均屬為達成遏止酒後駕車之不法行為，維護道路交通用路
    權人之安全法益等行政目的所必要之罰鍰以外之其他種類行
    政罰，依行政罰法第26條第1 項但書之規定，原處分機關仍
    得裁處，並未違反「一事不二罰」之規定，於法則無不合。
    又道路交通管理處罰條例第87條第1 項規定：「受處分人不
    服第8 條主管機關所為之處罰，得於接到裁決書之翌日起20
    日內，向管轄地方法院聲明異議。」此條文中所謂之「處罰
    」，應指包括對受處分人裁處之違規事實是否正當，及裁罰
    所引用之法條是否適當而言，蓋此二者有不可分離之關係，
    即聲明異議應以交通違規行為為標的，非以處罰項目為範圍
    。本件抗告人酒後駕車一個交通違規行為，處罰項目與其交
    通違規行為是否存在既無從分離，法院自應予以審理。從而
    ，本件抗告人雖未就原處分吊扣駕駛執照及接受道路交通安
    全講習部分異議，惟原處分裁罰抗告人罰鍰既有不當，乃撤
    銷原處分，另為裁處罰鍰新臺幣25000 元，並應吊扣普通重
    型機器腳踏車駕駛執照12個月及接受道路交通安全講習等語
    。
三、經本院審閱卷證後，認原審裁定，並無不合。抗告人抗告意
    旨固以上開情詞請求重新裁處罰鍰金額，惟原裁定所處罰鍰
    25000 元部分，係依道路交通管理事件統一裁罰基準表之裁
    罰基準45000 元，扣除抗告人已繳之緩起訴處分金20000 元
    後所為，乃全國一致之裁罰標準，抗告人所執之上開個人經
    濟事由，尚無從援為減輕或免罰之理由，其抗告意旨，尚與
    法無據，為無理由，應予駁回。
五、據上論結，應依道路交通案件處理辦法第26條，刑事訴訟法
    第412 條，裁定如主文。
中    華    民    國    99    年    7     月    26    日
                  刑事第七庭    審判長法  官 莊飛宗
                                      法  官 謝宏宗
                                      法  官 蔡廣昇
以上正本證明與原本無異。
不得再抗告。
中    華    民    國    99    年    7     月    26    日
                                      書記官 曾允志

司法院資訊處製作；財團法人民間司法改革基金會備份。
